【裁判字號】    98,上易,956
【裁判日期】    990121
【裁判案由】    竊盜
【裁判全文】
臺灣高等法院高雄分院刑事判決         98年度上易字第956號
上  訴  人
即  被  告  丙○○
上列上訴人因竊盜案件，不服臺灣高雄地方法院98年度易字第85
3 號中華民國98年10月28日第一審判決（起訴案號：臺灣高雄地
方法院檢察署98年度偵緝字第1296號、偵字第16382 號），提起
上訴，本院判決如下：
    主  文
上訴駁回。
    事  實
一、丙○○前曾犯有強盜、肅清煙毒條例、偽造文書及多次竊盜
    罪，其中因民國97年間之竊盜案件，經法院判處有期徒刑 2
    月確定，甫於97年8 月13日易科罰金執行完畢。詎仍不知悔
    改，復意圖為自己不法之所有，於97年8 月31日下午3 時25
    分許，騎乘車牌號碼M5S-976 號機車至高雄市○○路187 號
    甲○○之住處，開啟該處大門直接進入上開住宅之2 樓（侵
    入住宅部分未據告訴），徒手竊取2 樓房間內書桌抽屜中之
    現金新臺幣（下同）1500元得手後，適因甲○○之女乙○○
    發現聲響察覺有異，乃至該房間察看，而當場撞見丙○○躲
    藏於衣櫥旁，嗣以電話報警後，經警依上開機車號碼循線於
    98年5 月26日下午5 時，始在高雄縣鳳山市○○街32號前緝
    獲。
二、案經高雄市政府警察局左營分局報請臺灣高雄地方法院檢察
    署檢察官偵查起訴。
    理  由
壹、程序部分：
    按被告以外之人於審判外之言詞或書面陳述，除法律有規定
    者外，不得作為證據。又被告以外之人於審判外之陳述，雖
    不符前4 條之規定，而經當事人於審判程序同意作為證據，
    法院審酌該言詞陳述或書面陳述作成時之情況，認為適當者
    ，亦得為證據，刑事訴訟法第159 條第1 項、第159 條之 5
    第1 項分別定有明文。查本判決所引用之卷證資料，除原已
    符同法第159 條之1 至第159 條之4 規定及法律另有規定等
    傳聞法則例外規定，而得作為證據外，其餘卷證資料，當事
    人於本院準備程序時，已表示對本判決傳聞證據部分，均同
    意作為證據。本院斟酌上開證據並無違法取得之情事，亦無
    證明力明顯過低之情形，認為作為本件被告丙○○認定犯罪
    有無之證據亦屬適當，是均得採為本件論斷之證據。
貳、實體部分：
一、訊據被告丙○○矢口否認有上開竊盜之犯行，並辯稱：伊當
    時是騎機車要去該處找朋友林子發，並沒有進入被害人甲○○住處，伊僅係將機車停在騎樓而坐在機車上按門鈴，嗣後
    雖被警察查獲，但伊並非現行犯，除了證人乙○○、楊虔德
    指證其有竊盜外，並無其他積極證據證明伊有為本件竊盜犯
    行云云。經查：
  (一)證人即被害人甲○○之女乙○○於警詢時證述：伊於97年 8
    月31日15時25分許，因為口渴而到二樓喝水，此時聽到二樓
    媽媽的房間有開衣櫥的聲音，本以為媽媽回來了所以進二樓
    房間找媽媽講話，進入房間後看到衣櫥的門已打開，房內沒
    人，於是伊驚覺不對勁，即在衣櫥旁邊發現至其住處行竊之
    男子，於是伊質問該名男子「你是誰？你怎麼在這裡？」，
    該男子則回答稱；「樓下的門沒關，我走錯間了。」此時伊
    即大喊有小偷，並從二樓衝下屋外找鄰居幫忙，此時該名男
    子亦從二樓跟下來，伊有看到文萊路189 號前有一台銀色機
    車（當時伊並沒記到車牌），就請鄰居楊虔德幫伊看住他，
    伊即回到屋內打電話報案，等報案出來屋外，楊虔德說：「
    我留不住，該行竊男子已騎一台銀色機車離開了，但是有記
    到該行竊男子騎一台銀色重機車車牌M5S-976 號」。嗣經通
    知母親甲○○回家清點財物，發現二樓房間衣櫥旁的書桌左
    邊抽屜內，遭竊1500元。伊有看到小偷的面貌、特徵，經警
    循線調查M5S-976 號重機車，車主為林玉葉，目前係其次子
    丙○○使用中，經警方調閱該男子的口卡片、刑事檔案照片
    給伊指認結果，於97年8 月31日15時25分在其住處二樓行竊
    之人就是丙○○沒錯。因住處一樓大門門鎖沒有被破壞，該
    竊賊應係直接從一樓大門進入到二樓房間行竊等語綦詳（見
    警一卷第4-9 頁）。復於檢察官偵查中具結證稱：97年8 月
    31日下午，伊在三樓房間睡覺，因口渴而到二樓，而聽到二
    樓父母房間傳出有聲音，以為是母親回來了，當時沒有出聲
    ，走近一看發現衣櫥的門是開著的，但是衣櫥前面沒有人，
    再走近房間更裡面一看，發現被告躲在衣櫥旁邊的空隙裡面
    ，一時之間愣住，就問他是誰，他說他是來找某某人的，但
    是根本沒有這個人，伊就一邊喊一邊衝下樓，被告就跟著下
    樓，伊打開一樓往門外喊，就請鄰居的伯伯（按即楊虔德）
    幫忙看住他。伊就回去報警，但是被告就騎機車跑掉了，是
    鄰居伯伯幫忙記下車牌號碼等語明確（見偵3 卷第20-21 頁
    ）。而被害人甲○○亦於警詢時證述：小偷行竊當時，伊在
    高雄市小港廟裡拜拜，是經其女兒通知回家後一同清點，才
    發現伊二樓之寢室衣櫥旁的書桌左邊抽屜內，遭竊1500元等
    語（見警一卷第1-2 頁）。而另一證人楊虔德於警詢時復證
    述：伊於97年8 月31日15時25分許，在住處文萊路189 號內
    客廳作體操，聽到外面有一位男子和鄰居文萊路187 號的乙○○在文萊路187 號騎樓底下爭吵。於是走到門口探頭看了
    一下，鄰居乙○○向我招手請其幫忙，並說「該男子進入我
    家，他是小偷。」，伊即向乙○○說報警請警方到現場。乙○○回到家裡報警時，就問該男子：「你怎麼進入別人的家
    裡？」該男子說：「我找朋友走錯間了。」此時伊就記下該
    男子所停在文萊路187 號騎樓外面的重機車車號M5S-976 後
    ，跑回家拿紙筆記下，再跑到外面與該男子所騎的重機車核
    對車號沒錯。等到警方來到現場我把記下的車牌號碼提供給
    警方追查，當伊記下車牌號碼後，該男子即騎該機車離開了
    。當時伊與該男子距離2 公尺，而距該男子騎乘之機車約1
    公尺，將車牌號碼記下，所以記得很清楚，還經過仔細核對
    無誤等語明確（見警一卷第10-12 頁）。互核上開證人之證
    述，就被告於上開時、地進入甲○○住處竊得1500元之事實
    ，均相符一致並無歧異。而乙○○、楊虔德與被告素不相識
    復無怨釁，衡情自無故為誣指之可能與必要，其2 人所為上
    開之證言，洵屬可採。尤以乙○○係在其住家二樓房間之行
    竊地點與被告正面相遇，並發現被告躲藏於衣櫥旁，其近距
    離面對被告，當更無誤認之可能。且依其所稱，伊在2 樓發
    現該男子後，隨即大喊小偷，並從二樓衝下屋外找鄰居幫忙
    ，而該男子亦從二樓跟下來，即馬上請鄰居楊虔德看住他，
    伊即回到屋內打電話報案等情觀之，證人乙○○自不可能無
    端與在屋外騎樓下不相識、不相干之人吵架，且又商請鄰居
    看住該人，足見與乙○○在文萊路187 號騎樓發生爭吵之男
    子與從該住宅二樓跟從乙○○下樓至屋外之男子要屬同1 人
    無誤，而該名男子復與楊虔德受乙○○之託看住而騎乘車號
    M5S-976 機車離去之男子亦為同1 人，況被告亦自承騎乘該
    機車前往該住處按門鈴乙節，益證證人乙○○所指證係被告
    在其住處二樓房間內行竊其母現金1500元之情，與實情相符
    。
  (二)復參以卷附照片所示（見警一卷第28-29 頁），該房間內之
    衣櫥確已被打開，其旁亦有一處狹小空隙等情，均核與證人
    乙○○上開所證述情節相符，依此亦可證被告確有在該處行
    竊得手1500元之際，因聽聞乙○○前來腳步聲一時無從躲避
    ，而就近躲藏於房間內書桌與衣櫃旁之空隙中之事實無誤。
  (三)綜上所述，被告有上開竊盜犯行，事證已臻明確，其上開所
    辯各詞，要屬犯後飾卸之詞，洵無可採。至聲請調查核對指
    紋、勘驗門鎖等證據，因本院認被告所為本件犯行之相關待
    證事實，均已臻明瞭自無再予調查之必要，附此敘明。從而
    ，本件事證明確，被告犯行堪以認定，應依法論科。
二、核被告所為，係犯刑法第320 條第1 項之普通竊盜罪。被告
    有事實欄所載之有期徒刑執行完畢之紀錄，有臺灣高等法院
    被告前案紀錄表在卷可按，其於有期徒刑之執行完畢後5 年
    內，故意再犯本件有期徒刑以上之罪，為累犯，應依刑法第
    47條第1 項之規定加重其刑。
三、原審認被告罪證明確，因而適用刑法第320 條第1 項論以普
    通竊盜罪，及依同法第47條第1 項累犯之規定加重其刑，並
    審酌被告不思以正途獲取財物，隨意竊取他人財物，毫無尊
    重他人所有物之體認，欠缺法紀觀念，惡性非輕，且犯後態
    度不佳，又甫因竊盜案件於97年8 月13日易科罰金執行完畢
    ，隨即於97年8 月31日再犯本件竊盜犯行，再被告前已有因
    竊盜犯行入監執行完畢之記錄，顯見曾為刑之執行，均未能
    收對被告行為矯正之功效，又本件係日間侵入住宅（侵入住
    宅部分未據告訴），然已使該住宅內之被害人對居家安全產
    生疑慮，更顯其惡性等一切情狀，量處有期徒刑1 年6 月。
    其認事用法，核無不合，量刑亦屬允當。被告上訴意旨猶執
    陳詞否認犯罪，指摘原判決不當，為無理由，應予駁回。至
    被告於98年5 月26日另涉嫌竊盜丁○○財物未果，而經原審
    判決無罪部分（主文漏未諭知該無罪部分），因未據檢察官
    上訴已告確定，附此敘明。
據上論斷，應依刑事訴訟法第368條，判決如主文。
本案經檢察官劉玲興到庭執行職務。
中    華    民    國    99    年    1     月    21    日
                    刑事第三庭  審判長法  官 莊崑山
                                      法  官 張意聰
                                      法  官 莊松泉
以上正本證明與原本無異。
本判決不得上訴。
中    華    民    國    99    年    1     月    21    日
                                      書記官 葉淑華
附錄本判決論罪科刑法條：
中華民國刑法第320條第1項
意圖為自己或第三人不法之所有，而竊取他人之動產者，為竊盜
罪，處5  年以下有期徒刑、拘役或500元以下罰金。

司法院資訊處製作；財團法人民間司法改革基金會備份。
